【裁判字號】    90,簡上,139
【裁判日期】    900927
【裁判案由】    違反能源管理法
【裁判全文】
臺灣高雄地方法院刑事判決                          九十年度簡上字第一三九號
    上  訴  人  臺灣高雄地方法院檢察署檢察官
    被上訴人即
    被      告  甲○○
右列被告因違反能源管理法案件，檢察官不服臺灣高雄地方法院鳳山簡易庭九十年度
鳳簡字第三０號中華民國九十年六月二十八日第一審簡易判決（聲請簡易判決處刑書
案號：臺灣高雄地方法院檢察署八十九年度偵字第二八二六三號）而提起上訴，本院
判決如左：
    主  文
原判決撤銷。
甲○○共同連續未經許可而經營中央主管機關指定之能源產品之銷售業務，處有期徒
刑陸月，如易科罰金，以參佰元折算壹日。
扣案之加油機壹台、加油計錶壹個、油槽壹個、貨櫃壹只、加油機壹組（含加油馬達
）、加油槍壹支、估價單壹本、估價單壹張、柴油參萬柒仟伍佰貳拾公升，均沒收。
    事  實
一、甲○○明知柴油係中央主管機關管制之能源，未經主管機關許可，不能擅自銷售
    ，竟仍意圖營利，基於經營銷售柴油之概括犯意，以每公升新台幣（下同）九元
    七角五分之價格，向綽號「阿明」之不詳姓名年籍男子購入柴油一批後，即自八
    十九年十二月二日起，在高雄市○鎮區○○路旁利鑫停車場內，以每公升十一元
    三角之價格，將柴油販售予不特定汽車司機使用。嗣於於八十九年十二月六日十
    四時三十分許，在利鑫停車場內為警查獲，並扣得其所有供犯罪所用之加油機一
    台、柴油三萬七千公升及估價單一本。詎其仍不知悔改，復承前開經營銷售柴油
    之概括犯意，以每公升八元五角之價格向綽號「大頭」、「小胖」等不詳年籍姓
    名男子販入柴油，而自九十年元月初起，在高雄市○鎮區○○路台糖停車場一一
    七二號車位，以每公升九元五角之價格，將柴油販售予不特定汽車司機使用，並
    於九十年六月二十日，以每日七百元之代價雇用與之有銷售柴油犯意聯絡之陳清
    贊，負責在台糖停車場內為不特定汽車司機加油，而共同經營銷售柴油之業務，
    嗣於九十年五月二日、六月二十日，在上開台糖停車場一一七二號車位為警查獲
    ，並扣得甲○○所有供犯罪用之加油機一組（含加油馬達）、加油槍一支、加油
    計錶一個、油槽一個、貨櫃一只、估價單一張、柴油五百二十公升。
二、案經高雄市政府警察局移送臺灣高雄地方法院檢察署檢察官偵查起訴。
    理  由
一、訊據被告甲○○固不諱言自九十年元月初起，以每公升八元五角之價格，向綽號
    「大頭」、「小胖」等不詳年籍姓名男子販入柴油，而在高雄市○鎮區○○路台
    糖停車場一一七二號車位，將販入之柴油銷售予不特定汽車司機牟利之事實，惟
    矢口否認曾在高雄市○鎮區○○路旁利鑫停車場經營銷售柴油業務及雇用陳清贊
    之犯行。經查：被告自八十九年十二月二日起，以每公升十一元三角之價格，在
    利鑫停車場內將柴油銷售予不特定汽車司機等節，業據被告於警訊中供承不諱，
    且觀之其於警訊中對於柴油係向何人購買、買入賣出價格、每日營業額等均能詳
    細供述，足徵其所供非虛，並有加油機一台、簽帳單一本、柴油三萬七千公升扣
    案及現場相片四張附卷可稽，又被告自九十年元月初起，在台糖停車場一一七二
    號車位經營銷售柴油業務，且自九十年六月二十日雇用陳清贊為不特定汽車司機
    加油等情，為被告於警訊中供述明確，核與證人即司機潘金土、吳昆晉證述情節
    大致相符，共犯陳清贊於警訊中則供述：係受被告雇用，以每公升九元五角之價
    格銷售柴油，九十年六月二十日為上班之第一天等語在卷，並有加油機一組（含
    加油馬達）、加油槍一支、加油計錶一個、油槽一個、貨櫃一只、估價單一張、
    柴油五百二十公升扣案及現場相片附卷可證，是被告上開所辯顯係事後卸責之詞
    ，不足採信。又扣案油品經送中國石油股份有限公司煉製研究所燃料檢測實驗室
    化驗結果，認符合能源管理法第二條第一項所稱之「石油及其產品」，與經濟部
    能字第八八四六二二一九號公告之能源產品認定基準之「柴油」規格相符，有編
    號ＦＵ00000000、ＦＵ00000000、ＦＵ00000000號檢
    驗報告在卷可參。綜上，本件事證明確，被告犯行已堪認定，應依法論科。
二、核被告所為，係違反能源管理法第二十條之一之未經許可而經營中央主管機關指
    定之能源產品之銷售業務罪。其與陳清贊就九十年六月二十日銷售柴油之犯行，
    有犯意聯絡及行為分擔，為共同正犯。又其先後多次未經許可，擅自經營銷售柴
    油業務之犯行，時間緊接，方法相同，觸犯構成要件相同之罪名，顯係基於概括
    犯意為之，應依刑法第五十六條連續犯之規定論以一罪，並依法加重其刑。至被
    告於九十年元月初起至同年六月二十日止，在台糖停車場內經營銷售柴油業務，
    且於九十年六月二十日雇用陳清贊共同經營銷售柴油業務之事實，雖未經公訴人
    起訴，惟本院認該部分事實與前揭起訴部分之事實具有連續犯之裁判上一罪關係
    ，而為起訴效力所及，本院自得併予審理。原審認被告罪證明確予以論罪科刑固
    非無見，惟被告承同一經營銷售柴油之概括犯意，於九十年五月二日為警查獲後
    仍繼續在台糖停車場內經營銷售柴油業務之犯行，原審未及併予審理，尚有未洽
    ，檢察官上訴意旨執此指摘原判決不當，為有理由，自應由本院將原判決撤銷改
    判。爰審酌被告銷售時間長達半年，且期間多次為警查獲仍不知悔悟，犯罪後猶
    圖卸刑責等一切情狀，酌情量處如主文所示之刑，並諭知易科罰金之折算標準。
    扣案之柴油共三萬七千五百二十公升，係被告未經許可銷售之產品，依能源管理
    法第二十條之一後段，諭知沒收，扣案之加油機一台、加油機一組（含加油馬達
    ）、加油槍一支、加油計錶一個、油槽一個、貨櫃一只、估價單一本、估價單一
    張，為供前開犯罪所用之物，且為被告所有，已經被告陳明在卷，爰依刑法第三
    十八條第一項第二款之規定併予宣告沒收。
據上論斷，應依刑事訴訟法第四百五十五條之一第三項、第三百六十九條第一項、第
三百六十四條、第二百九十九條第一項前段，能源管理法第二十條之一，刑法第十一
條前段、第二十八條、第五十六條、第四十一條第一項，罰金罰鍰提高標準條例第二
條，判決如主文。
本案經檢察官林永富到庭執行職務。
中      華      民      國      九十      年      九    月    二十七    日
                                  臺灣高雄地方法院刑事第一庭
                                    審判長法  官  林  水  城
                                          法  官  陳  玉  聰
                                          法  官  黃  悅  璇
右正本證明與原本無異。
如不服本判決，應於判決送達後十日內，向本院提出上訴狀。
                                          書記官  沈      蘊
中    華    民    國      九十      年      九      月      二十八      日


司法院資訊處製作；財團法人民間司法改革基金會備份。
